臺灣臺南地方法院刑事判決　　　　　　　　　　　　　　　九十一年度易字第二號
　　公　訴　人　臺灣台南地方法院檢察署檢察官
　　被　　　告　丙○○
右列被告因竊盜案件，經檢察官提起公訴（九十年度偵字第一三八二六號），本院判
決如左：
    主  文
丙○○攜帶兇器竊盜，處有期徒刑陸月，如易科罰金，以佰元折算壹日。
    事  實
一、丙○○前於民國（下同）八十八年間，因竊盜罪，經本院判處有期徒刑八月，緩
    刑三年，於八十八年五月十七日確定，現仍在緩刑期間，猶不知悔改，竟意圖為
    自己不法之所有，於九十年十一月二十三日晚上七時五十五分許，在台南縣佳里
    鎮漳洲里一六三號住宅後方甘蔗田內，持客觀上足為兇器使用之鐮刀一把（未能
    證明係丙○○所有），竊取甲○○所有之紅甘蔗十五支（價值約新台幣七百五十
    元），得手後將甘蔗放置於田邊空地準備搬運上車前，適經鄰人丁○○路過發覺
    異響而告知甲○○，待丁○○立即返回上址時，丙○○隨即棄置鐮刀及其所割取
    之甘蔗並自甘蔗田內逃離，甲○○乃報警處理，經警於上址扣得已被割斷之紅甘
    蔗十五支（已發還被害人）及鐮刀一把，並發現丙○○遺留於上址未懸掛車牌之
    機車一輛，因而查悉上情。
二、案經台南縣警察局佳里分局報請台灣台南地方法院檢察署檢察官偵查起訴。
    理  由
一、訊據被告丙○○矢口否認有何竊盜甘蔗之犯行，辯稱：伊當日晚間在廟埕前吃完
    泡麵正要回家，突然就被警員乙○○抓住而帶往警局偵訊，偵訊過程因警察恐嚇
    伊，所以在警訊時承認有竊取甘蔗，其實伊係遭警員乙○○、證人丁○○共同誣
    陷云云。經查，被害人甲○○所有之甘蔗於右揭時地確有遭人割取十五支而放置
    於田邊空地上，鐮刀並擺放於甘蔗被割取之附近地點，然該鐮刀非被害人所有，
    且被害人平時亦無放置鐮刀於甘蔗田內使用之情形，業據被害人甲○○於本院調
    查時指述明確，並有扣押物品清單及贓物認領保管單各一紙附卷可稽，其並補稱
    ：是鄰居丁○○告訴伊有人在割取伊所有之甘蔗，伊即趕赴現場查看，但沒有看
    到割甘蔗的人，當時鄰人於報案前有指給伊看到田邊有放置一輛機車，惟伊之前
    不曾在田邊見過該輛機車，嗣當晚警員告知伊有抓到嫌疑犯要伊前往警局製作筆
    錄時，則見到該機車已放置在派出所內等語（見本院九十一年一月十五日訊問筆
    錄）；而證人丁○○則證稱：當日晚間伊吃完晚飯出去散步，聽到甘蔗園裡面有
    砍甘蔗的聲音，伊便喊叫平日熟識的園主的姓名（即被害人甲○○），但無人回
    應，伊即研判應是有人偷砍甘蔗，便去找園主，與園主回到甘蔗園，伊走在園主
    前面，看到被告丙○○從甘蔗園中跑離，園主因為年老，請伊去報案。現場有留
    下一輛沒有牌照的機車，上面插有鑰匙，之後警員來到現場處理，伊受警查之託
    ，便把該機車騎到派出所停放等語（見本院九十一年二月五日訊問筆錄）；另證
    人即現場值勤員警乙○○並證稱：當時伊是值巡邏勤務，七點五十分左右據報趕
    到現場，發現甘蔗園旁約十公尺，有停放一部無牌照的機車，伊摸引擎，引擎還
    是熱的，鑰匙掛在車上，伊即以該車的鑰匙發動該車，還可以發動。：：後來，
    伊以該車引擎號碼，查該部機車所有人，發現車主是被告丙○○。當時，現場除
    該部機車外，附近都沒有停放其他車輛。該處是鄉○○道，有二間工廠，四處為
    空曠的農田，往來的人很少等語（見本院九十一年一月十五日訊問筆錄），參以
    被告亦自承那輛放置在竊盜現場附近之機車確為伊所有，且被告所提之現場照片
    六張亦顯示該甘蔗田附近確多為空曠農田，僅散落少數農舍及廠房，少有車輛往
    來等情，則被害人所有甘蔗於當日晚間遭人盜取之行為，自係被告所為無疑。乃
    被告先是辯稱：伊當日晚間因摩托車故障無法啟動，所以將車輛隨處停放路邊，
    走一段路要向親戚借錢修車，但在廟埕前就被警員抓走云云（見本院九十一年一
    月十五日訊問筆錄第二頁），惟嗣其見被害人甲○○指稱發現有人割伊田裡甘蔗
    後，有見到一輛機車停放田邊，以前不曾見到該輛機車停放田邊時，被告隨又翻
    稱：那輛摩托車壞在該處已經有許多天了，而且根本無法啟動云云（見上開訊問
    筆錄第八、九頁），企圖撇清機車與該竊盜案件之關連性，亦足見其推諉卸責之
    情。是此，被告逕以前詞置辯，純係事後卸責之詞，要無足取信。故本件事證明
    確，被告犯行堪以認定，自應依法論科。
二、按刑法第三百二十一條第一項第三款之攜帶兇器竊盜罪，係以行為人攜帶兇器竊
    盜為其加重條件，此所謂兇器，其種類並無限制，凡客觀上足對人之生命、身體
    、安全構成威脅，具有危險性之兇器均屬之，且祇須行竊時攜帶此種具有危險性
    之兇器為已足，並不以攜帶之初有行兇之意圖為必要，是以，螺絲起子、鉗子等
    一般家庭日常工具，只要客觀上足對人之身體、生命構成威脅，即屬該款所指之
    兇器（最高法院七十九年度台上字第五二五三號判例意旨、司法院七十四年廳刑
    一字第三一三號函參照）。而被告竊取被害人所有之甘蔗十五支，係以鐮刀割取
    ，而該鐮刀係金屬質地、長約一尺，客觀上顯具危險性，依此，被告上開所為，
    即係犯刑法第三百二十一條第一項第三款之攜帶兇器竊盜罪。爰審酌被告素行不
    佳，且甫於緩刑期內又涉犯本案，益徵其惡性，惟被害人所受損害實甚輕微、被
    告尚無所得，參以其犯罪手段、犯後態度不佳並未悔過等一切情狀，量處如主文
    所示之刑，並諭知易科罰金之折算標準，以資懲儆。
據上論斷，應依刑事訴訟法第二百九十九條第一項前段，刑法第三百二十一條第一項
第三款，判決如主文。
中      華      民      國    九十一    年      三      月     十二     日
                                  臺灣臺南地方法院刑事第二庭
                                          法  官  林彥君
右正本證明與原本無異。
如不服本判決，應於判決送達後十日內，向本院提出上訴狀。
                                          書記官  黃傳鈞
中      華      民      國    九十一    年      三      月     十二     日
附錄本案論罪科刑法條全文：
刑法第三百二十一條第一項第三款：
  犯竊盜罪而有左列情形之一者，處六月以上五年以下有期徒刑：
  三  攜帶兇器而犯之者。
